# 已购入新三板股票在新金融工具准则的披露

提问人：ruodaxiangyi 时间：2020-01-11 16:42:08
求助陈版：
被审计单位以前年度已购入的新三板股票，作为可供出售金融资产-成本法进行核算，并在 18 年度计提了减值准备。根据新金融工具准则，该投资指定为以公允价值计量且其变动计入其他综合收益的金融资产。
请教陈版， 1 、分类为FVOCI,已提减值是否应调整期初留存收益，报表披露在所有者权益变动表中的会计政策变更列么。同时按照公允价值计量期末，变动计入其他综合收益么； 2 、该投资为三无投资，股权占比小于1%，所投资单位近期未引入外部投资者、无股东之间的转让股权，被审计单位亦不愿做评估，此种情况下，是否可以按照成本计量，或是否有更好的方式确认其公允价值； 3 、若以成本计量，原计提的减值准备又转回了留存收益，是否不太合理。

回答人：chenyiwei
1 、 1 、分类为FVOCI,已提减值，应调整期初留存收益（转入其他综合收益），报表披露在所有者权益变动表中的会计政策变更行内。同时按照公允价值计量期末，变动计入其他综合收益。需注意，由于原准则下此类金融资产的减值准备计提后不能转回，所以原准则下的 2018 年末账面价值可能不同于 2019 年 1 月 1 日公允价值。
2 、可以考虑，但如果是这种情况，则不建议转回前期计提的减值准备，继续保持原先计提减值准备后的账面价值。
3 、只是将计提减值准备的留存收益影响重分类到其他综合收益。